【裁判字號】    99,交聲,1179
【裁判日期】    991227
【裁判案由】    聲明異議
【裁判全文】
臺灣彰化地方法院交通事件裁定        99年度交聲字第1179號
原處分機關  交通部公路總局臺中區監理所彰化監理站
異  議  人
即受處分人  陳政通
上列異議人即受處分人因違反道路交通管理處罰條例案件，對於
交通部公路總局臺中區監理所彰化監理站中華民國99年11月1 日
所為之處分（原處分案號：彰監四字第裁64-Z00000000號），聲
明異議，本院裁定如下：
    主  文
異議駁回。
    理  由
一、本件聲明異議意旨略以：伊於民國99年10月30日凌晨因酒後
    駕車為警欄查，進行酒測時，測試好幾次皆未超過標準值，
    直到最後一次才檢測出吐氣酒精濃度為0.47MG/L，因此不服
    裁決，懇請法官明察當時狀況等語。
二、按汽車駕駛人飲用酒類或其他類似物後，其吐氣所含酒精濃
    度超過每公升0.25毫克以上者，不得駕車；又汽車駕駛人，
    駕駛汽車經測試檢定，有酒精濃度超過規定標準者，處新臺
    幣（下同）1 萬5 千元以上6 萬元以下罰鍰，並當場移置保
    管其車輛及吊扣其駕駛執照1 年，道路交通安全規則第114
    條第2 款及道路交通管理處罰條例第35條第1 項第1 款分別
    定有明文。
三、經查：
  (一)本件異議人即受處分人陳政通於99年10月30日凌晨1 時04分
    許，駕駛車牌號碼PB－5660號自用小客車，行經國道一號北
    上210 公里處，因酒後駕車，吐氣酒精濃度為每公升0.47毫
    克，超過法定標準值違規，為內政部警政署國道公路警察局
    以公警局交字第Z00000000 號舉發違反道路交通管理事件通
    知單舉發，並經原處分機關即交通部公路總局臺中區監理所
    彰化監理站99年11月1 日以彰監四字第裁64-Z00000000號裁
    決書，裁處罰鍰3 萬4 千5 百元，吊扣駕駛執照12個月，施
    以道安講習之事實，有呼氣酒精濃度測試單（序號：021991
    號）、內政部警政署國道公路警察局舉發違反道路交通管理
    事件通知單及原處分機關違反道路交通管理事件裁決書在卷
    可稽，本件異議人對上開時、地，確有酒後駕車之事實，既
    未爭執，此部分自堪信為真實。
  (二)異議人雖以前揭情詞置辯，然查，本件呼氣酒精濃度數據乃
    係執勤員警使用呼氣酒精測試器（規格：電化學式，廠牌：
    INTOXIMETERS，型號：RBTIV ，器號：021991/088261 ）於
    上開時、地，當場予以攔查施測，該儀器業經濟部標準檢驗
    局於99年3 月5 日檢定合格，有效期間為1 年即100 年3 月
    4 日等情，有內政部警政署國道公路警察局第三警察隊99年
    12月10日公警三交字第0990307668號函及檢附經濟部標準檢
    驗局呼氣酒精測試器檢定合格證書附卷為憑。本件異議人並
    未提出系爭呼氣酒精測試器有何不合於規範之證據，亦未舉
    證該儀器於測試時，有何功能失常、故障之情形，自無從據
    以推翻該酒測值之證明力。至應呼氣幾次始得認為已完成檢
    測，自應依現場受測人是否準確無誤地呼氣，且其呼氣量已
    達儀器感應之標準為斷，否則，倘受測人唯恐酒測值逾法定
    標準，僅斷續、微量之呼氣，而使酒測儀器無法確實感應者
    ，實難認定有何接受檢測之意，似應構成道路交通管理處罰
    條例第35條第4 項：「汽車駕駛人拒絕接受第1 項測試之檢
    定者，處60000 元罰鍰，並當場移置保管該汽車及吊銷該駕
    駛執照；如肇事致人重傷或死亡者，吊銷該駕駛執照，並不
    得再考領。」之規定。是本件異議人縱有呼氣多次之情，然
    若其並無喝酒之事實，除有員警故意羅織罪名，而於檢測儀
    器上虛偽調校其數值外，斷無酒測值逾法定標準之可能，自
    不得僅以呼氣次數，遂認酒測過程為違法，上開所辯實委無
    足採。
四、綜上所述，本件異議人所辯尚非可採，異議人於上開時、地
    確有違反道路交通管理處罰條例第35條第1 項第1 款之規定
    ，洵堪認定。本件原處分機關援引首揭規定所為之處分，於
    法並無不合，本件異議為無理由，應予駁回，爰依道路交通
    管理處罰條例第87條第2 項，道路交通事件處理辦法第18條
    ，裁定如主文。
中    華    民    國    99    年    12    月    27    日
                  交通法庭    法  官  戰諭威
以上正本證明與原本無異。
如不服本裁定，應於裁定送達後5 日內向本院提出抗告狀( 須附
抗告狀繕本) 。
中    華    民    國    99    年    12    月    27    日
                              書記官  黃當易

司法院資訊處製作；財團法人民間司法改革基金會備份。
